臺灣高雄地方法院民事判決
111年度雄小字第1620號
原      告  洪玉麟  
訴訟代理人  陳紀宏  
            陳冠華  
被      告  楊立豪  

法定代理人  楊偉斌  
上列當事人間損害賠償事件，本院於民國110年11月8日言詞辯論
終結，判決如下：
    主     文
一、被告應給付原告新臺幣（下同）2萬3,715元，及自民國（下
    同）111年5月13日起至清償日止，按週年利率5％計算之利息
    。
二、原告其餘之訴駁回。
三、訴訟費用1,000元由被告負擔560元，餘由原告負擔。
四、本判決第一項得假執行。
    事實及理由
一、原告主張：被告於110年9月11日23時4分許，駕駛車牌號碼0
    00-000號普通重型機車（下稱甲車），沿高雄市前金區青年
    二路東向西外側快車道行駛，行經青年二路與仁德街路口時
    ，適伊駕駛所有車牌號碼000-0000號自小客車（下稱乙車）
    於青年二路東向西車道停等，因被告未注意車前狀況，致兩
    車發生碰撞（下稱系爭事故），乙車因此車尾受損，需支出
    修理費用4萬1,200元（含工資1萬8,942元、零件2萬2,258元
    ）及自伊住處至修車廠之取車交通費1,063元，以上金額共
    計4萬2,263元（計算式：1,063+41,200=44,263），迭經催
    討，均未獲置理，為此，爰依侵權行為之法律關係，請求被
    告加計法定利息如數賠償等語，並聲明：㈠、被告應給付原
    告4萬2,263元，及自起訴狀繕本送達被告翌日（即111年5月
    23日）起至清償日止，按週年利率5％計算之利息。㈡、原告
    願供擔保，請准宣告假執行。
二、被告則以：伊固不爭執就系爭事故之發生應負全部過失責任
    ，亦不爭執原告因修理乙車需至修車廠取車而支出之交通費
    1,063元，惟就修理費用4萬1,200元部分，誠屬過高，且原
    告所有乙車非新車，因此更換之零件，應予計算折舊等語置
    辯，並聲明：原告之訴及假執行之聲請均駁回。
三、兩造不爭執之事項：
㈠、被告於110年9月11日23時4分，騎乘甲車，沿高雄市前金區青
    年二路東向西外側快車道行駛，行經青年二路與仁德街路口
    時，原告駕駛其所有乙車於青年二路東向西車道停等時，因
    被告未注意車前狀況，致兩車發生碰撞，乙車因此車尾受損
    ，需支出修理費用4萬1,200元（含工資1萬8,942元、零件2
    萬2,258元）。
㈡、原告所有乙車因系爭事故受損，因此支出修理費用4萬1,200
    元，及因修車所支出之交通費用1,063元。
四、本件之爭點為：㈠、原告依侵權行為法律關係請求被告負損
    害賠償責任，是否有理由？㈡、原告請求被告損害賠償之項
    目及金額，是否於法有據並相當？茲分別論述如下：
㈠、原告依侵權行為法律關係請求被告負損害賠償責任，是否有
    理由？
  1.按因故意或過失，不法侵害他人之權利者，負損害賠償責任
    ；汽車、機車或其他非依軌道行駛之動力車輛，在使用中加
    損害於他人者，駕駛人應賠償因此所生之損害，但於防止損
    害之發生，已盡相當之注意者，不在此限；不法侵害他人之
    身體或健康者，對於被害人因此喪失或減少勞動能力或增加
    生活上之需要時，應負損害賠償責任；不法毀損他人之物者
    ，被害人得請求賠償其物因毀損所減少之價額，民法第184
    條第1項前段、第191條之2、第193條第1項、第195條第1項
    前段、第196條分別定有明文。次按汽車行駛時，駕駛人應
    注意車前狀況及兩車併行之間隔，並隨時採取必要之安全措
    施，不得在道路上蛇行，或以其他危險方式駕車。道路交通
    安全規則第94條第3項定有明文。
  2.查原告主張：本件被告騎乘甲車未保持安全距離、未注意車
    前狀況自後追撞停等中之原告所駕駛之乙車，致原告所有乙
    車亦受損等事實，業據其提出裕昌汽車大中廠維修明細表、
    發票為證（見本院卷第15-19頁），並經本院調閱系爭事故
    之初步分析研判表、現場事故照片、道路交通事故現場圖、
    道路交通事故調查報告表、A3類道路交通事故調查紀錄表等
    件為證（見本院卷第47-75頁），且被告亦不爭執系爭事故
    發生時，被告所騎乘之甲車係行駛於原告所駕駛之乙車後方
    ，並自後方追撞乙車等情，參互以觀，倘被告行駛於原告所
    騎乙車後方，有與被告保持適當之距離或注意車前狀況，當
    不至發生系爭事故，準此，被告上開駕駛行為業已違反道路
    交通安全規則第94條第3項規定，被告加損害於原告，其不
    法侵害與原告所受損害間，又顯有相當因果關係，則原告依
    前揭規定，請求被告賠償原告所受損害，於法洵屬有據（原
    告除依民法第184條第1項規定外，另依民法第191條之2為請
    求，核屬選擇的訴之合併，後者已無再加審究之必要）。
㈡、原告請求被告賠償乙車修理費4萬1,200元、因修車支出之交
    通費用1,063元，茲就原告請求之項目及金額，逐一審核如
    下：
  1.因修車支出交通費用部分：原告請求被告賠償因修車支出之
    交通費用1,063元部分，業據原告提出與其所述相符之Uber
    行程電子明細（見本院卷第21-23頁），並為被告所不爭執
    （見本院卷第126頁、140頁），自應予准許。
  2.乙車修復費用部分：按物被毀損時，被害人請求賠償物被毀
    損所減少之價值，得以修復費用為估定之標準，但以必要者
    為限，例如修理材料以新品換舊品，應予折舊（最高法院77
    年度第9次民事庭會議決議㈠參照）。本件原告主張其因乙車
    受損，支出修復費用41,200元，其中工資為1萬8,942元，材
    料費為2萬2,258元之事實，業據其提出與其所述相符之裕昌
    汽車大中廠維修明細表、發票為證（見本院卷第15-19頁）
    ，並為被告所不爭執（見本院卷第126頁）。且原告所有乙
    車為自用小客車，依行政院所頒固定資產耐用年數表及固定
    資產折舊率表，乙車之耐用年數為5年，依平均法計算其折
    舊結果（即以固定資產成本減除殘價後之餘額，按固定資產
    耐用年數表規定之耐用年數平均分攤，計算折舊額），每年
    折舊率為5分之1，並參酌營利事業所得稅查核準則第95條第
    6項規定「固定資產提列折舊採用定率遞減法者，以1年為計
    算單位，其使用期間未滿1年者，按實際使用之月數相當於
    全年之比例計算之，不滿1月者，以1月計」，乙車自出廠日
    102年11月，迄本件車禍發生時即110年9月11日，已使用7年
    11月，則零件扣除折舊後之修復費用估定為3,710元【計算
    方式：1.殘價＝取得成本÷(耐用年數＋1)即22,258÷(5+1)≒3,7
    10（小數點以下四捨五入）；2.折舊額＝(取得成本－殘價)×1
    /（耐用年數）×（使用年數）即(22,258－3,710)×1/5×（7+1
    1/12）≒18,548（小數點以下四捨五入）；3.扣除折舊後價
    值＝（新品取得成本－折舊額）即22,258－18,548＝3,710】，
    加計無庸折舊之工資1萬8,942元，原告得請求被告賠償之乙
    車修復費用為2萬2,652元（3710＋18,942＝22,652），超過部
    分，應不予准許。
  3.從而，原告得請求被告賠償之金額共計2萬3,715元(1,063+2
    2,652=23,715)。
五、末按「給付無確定期限者，債務人於債權人得請求給付時，
    經其催告而未為給付，自受催告時起，負遲延責任。其經債
    權人起訴而送達訴狀，或依督促程序送達支付命令，或為其
    他相類之行為者，與催告有同一之效力。」，「遲延之債務
    ，以支付金錢為標的者，債權人得請求依法定利率計算之遲
    延利息。但約定利率較高者，仍從其約定利率。」，民法第
    229條第2項、第233條第1項定有明文。本件原告依侵權行為
    法律關係所請求之損害賠償，無確定期限，又係以金錢為標
    的，應於被告受催告履行而未履行，始發生遲延責任。關於
    本件原告請求之遲延利息起算日，依前揭規定，原告請求以
    起訴狀繕本送達被告翌日即111年5月13日（有送達證書在卷
    可稽，見本院卷第39頁）起算，核屬有據，應予准許。
六、綜上所述，原告依侵權行為之法律關係請求被告給付2萬3,7
    15元及自起訴狀繕本送達翌日（即111年5月13日）起至清償
    日止，按週年利率5％計算之利息，為有理由，應予准許，逾
    此範圍之請求，為無理由，應予駁回。
七、本件原告勝訴部分係適用小額訴訟程序所為被告敗訴之判決
    ，依民事訴訟法第436 條之20之規定，應依職權宣告假執行
    ；並確定訴訟費用額為1,000 元（即如後附訴訟費用計算式
    ）。
八、訴訟費用負擔之依據：民事訴訟法第79條。
中　　華　　民　　國　　111 　年　　11　　月　　30　　日
                  高雄簡易庭  法　　　官  林綉君
以上正本係照原本作成。
民事訴訟法第436 條之24第2 項：對於本判決之上訴，非以違背
法令為理由，不得為之。
如不服本判決，應於送達後20日內，向本院提出上訴狀並表明上
訴理由，如於本判決宣示後送達前提起上訴者，應於判決送達後
20日內補提上訴理由書（須附繕本）。
中　　華　　民　　國　　111 　年　　11　　月　　30　　日
      　　　　　　　　　　　　書　記　官  羅崔萍
訴訟費用計算式：
裁判費         1,000元
合計           1,000元